臺灣高等法院刑事裁定　　　　　　　　 100年度抗字第1180號
　　抗　告　人
　　即　被　告　林學鈺
上列抗告人即被告因偽造文書等案件，不服臺灣臺北地方法院中
華民國100 年9 月30日裁定（100 年度聲字第2543號），提起抗
告，本院裁定如下：
    主  文
抗告駁回。
    理  由
一、原裁定意旨略以：本件被告因涉犯偽造文書等案件，前經原
    審於民國100 年8月5日訊問後，認其涉犯刑法第339條第1項
    、第3項之詐欺取財既遂及未遂罪、同法第158條之僭行公務
    員職權罪、第218 條第1項之偽造公印及公印文罪、第216條
    、第210 條之偽造私文書罪、第216條、第210條之行使偽造
    公文書等罪嫌，犯罪嫌疑重大，且有反覆實施同一犯罪之虞
    ，非予羈押，顯難進行審判及執行，爰依刑事訴訟法第 101
    條之1第1項第7款之規定，當庭裁定羈押並自100年8月5日起
    予以執行在案。被告於本件100年8月29日、100年9月19日準
    備程序期日，均已坦承參與本件起訴書所指其所參與之6 次
    偽造文書、詐欺取財既遂及未遂、僭行公務員職權、偽造私
    文書罪、行使偽造公文書等犯行不諱，核與證人張惠蓉、陳
    兆祥、羅郭秋蘭、劉天發、楊寶蓮、雷沈鳳等於本件偵查中
    之證述，及共同被告呂妤葵、黃偉明、葉吉松、王偉任、陳
    志遠等於本件偵查中及原審訊問時所供相符，復有偽造之臺
    灣臺北地方法院檢察署監管科收據、傳票、公證請求書、原
    審行政凍結管收執行命令、郵政存款儲金簿、通訊監察譯文
    及扣案證物等在卷可佐，足認其犯罪嫌疑重大。另依被告所
    參與前揭犯行所示，其於不到2個月內即犯案達6次之多，又
    係在本件起訴書所指犯罪集團內部負責於台灣地區招募出面
    取款之車手，以配合大陸地區之詐騙集團隨機撥打電話，假
    冒檢察官名義向被害人詐騙款項等參與情節；另參被告經原
    審裁定羈押期間，其原持有供本件詐騙使用之手機（廠牌：
    「Anycall」），尚於100年9月21日、同年9月23日各有一通
    來電號碼各為「0000000000」、「0000000000」之未接電話
    （見原審卷第8 至11頁所附100年9月23日勘驗筆錄及附件所
    示），而被告於本件100年9月29日訊問期日並供稱前揭「An
    ycall」廠牌手機內之「SIM卡」係本件詐騙集團成員囑由他
    人交其持用，供本案詐騙犯行使用，而其亦確以該支手機作
    為本案詐騙犯行之工具，前揭來電應係詐騙集團成員撥打之
    電話，且被告於本件詐騙行為中，確曾居中聯繫詐騙集團相
    關成員，亦即由其居中聯繫該集團大陸方面成員與臺灣方面
    之車手或其他成員等語（見原審卷第32至34頁）。是依前揭
    各情判斷，足認被告確仍有反覆實施與本件同一犯罪之虞，
    仍有繼續羈押之必要；因認原羈押之原因並未消滅，且無從
    以具保之方式替代。另依被告於本件100年8月5日、同年8月
    29日、9 月29日訊問期日之供述內容所示，其並無刑事訴訟
    法第114 條各款所列之情形，是被告本件聲請具保停止羈押
    ，不能准許，應予駁回等語。
二、抗告意旨略以：被告所持有手機於100 年9月21日、同年9月
    23日各有一通來電號碼各為「0000000000」、「0000000000
    」之未接電話，惟被告並不知道該2 通電話號碼為何人撥打
    ，以此認定被告有反覆實施與本件同一犯罪之虞尚嫌不足，
    且被告遭羈押至今共犯皆已到案，怎可能還有共犯來電？又
    被告對於所犯非常後悔，對於案情均交代清楚，盡其所能賠
    償被害人，被告既已全盤承認，且本件尚在訴訟中，不可能
    會有再犯之虞。另被告於100年9月19日庭訊時，經深思認為
    可用象徵性紅包方式以補償被害人精神損失是否可行云云。
三、按對被告執行之羈押，本質上係為使訴訟程序得以順利進行
    ，或為保全證據或為保全對被告刑罰執行之目的，而對被告
    所實施剝奪人身自由之強制處分。刑事被告經法官訊問後，
    認為犯罪嫌疑重大，有刑事訴訟法第101條、第101條之1第1
    項所列各款情形之一，非予羈押，顯難進行追訴、審判或執
    行者，得羈押之。又被告有無羈押之必要，法院得按照偵審
    程序進行程度，就具體個案情節予以斟酌決定，如就客觀情
    事觀察，法院為羈押被告之裁定，無明顯違反比例原則，即
    難謂有違法或不當可言。另按被告經法官訊問後，認為犯刑
    法第339 條、第339條之3之詐欺罪，其嫌疑重大，有事實足
    認為有反覆實施同一犯罪之虞，而有羈押必要者，得羈押之
    ，刑事訴訟法第101條之1第1項第7款定有明文。而刑事訴訟
    法第101條之1所定之預防性羈押，係因考慮該條所列各款犯
    罪，一般而言，對於他人生命、身體、財產有重大之侵害，
    對社會治安破壞甚鉅，而其犯罪性質，從實證之經驗而言，
    犯罪行為人大多有一而再、再而三反覆為之的傾向，故為避
    免此種犯罪型態之犯罪行為人，在同一社會環境條件下，再
    次興起犯罪之意念而再為同一之犯罪，因此透過拘束其身體
    自由之方式，避免其再犯，是法院依該條規定決定是否應予
    羈押時，並不須有積極證據，足認其確實準備或預備再為同
    一之犯罪，而僅須由其犯罪之歷程觀察，其於某種條件下已
    經多次犯下該條所列之罪行，而該某種條件，現在正存在於
    被告本身或其前犯罪之外在條件並未有明顯之改善，而可使
    人相信在此等環境下，被告有可能再為同一犯罪之危險，即
    可認定有反覆實施該條犯罪之虞。
四、經查：
  (一)抗告人即被告林學鈺於原審準備程序期日中，均已坦承參與
    本件起訴書所指之6 次偽造文書、詐欺取財既遂及未遂、僭
    行公務員職權、偽造私文書罪、行使偽造公文書等犯行不諱
    ，並有卷內共同被告及證人之供、證述與扣案證物等為補強
    證據，足認其犯罪嫌疑重大。又考諸本件犯罪情節，抗告人
    於不到2個月內即犯案達6次之多，且於該犯罪集團內部負責
    於台灣地區招募出面取款之車手，以配合大陸地區之詐騙集
    團隨機撥打電話，假冒檢察官名義向被害人詐騙款項，顯見
    該詐騙集團分工細密，屬職業性、集團性之犯罪，而詐騙集
    團成員亦有反覆、密集多次實施詐騙之情形，其犯行本質上
    原具有反覆、延續實行之特徵。又抗告人所持有供本件詐騙
    使用之手機，該手機內之SIM 卡係詐騙集團成員囑由他人交
    其持用，供本案詐騙犯行使用，而該手機尚於100年9月21日
    、同年9 月23日各有一通「0000000000」、「0000000000」
    之未接來電，就此，抗告人亦供承：伊對這些號碼沒印象，
    這些號碼可能是詐騙集團打的電話，因為他們打來所顯示之
    電話號碼可能會經過變造，每次打來之電話號碼都不太一樣
    等語（見原審卷第34頁）；則本案確實係由抗告人配合居中
    聯繫該詐騙集團大陸方面成員與臺灣方面之車手或其他成員
    ，與之接洽。審酌上揭情節，有事實足認抗告人有反覆實施
    與本件同一犯罪之虞，復依抗告人犯罪之性質，以詐欺之方
    法騙取被害人財物，對社會治安危害甚鉅，自有羈押之必要
    ，原審法院因認抗告人羈押原因並未消滅，駁回抗告人具保
    停止羈押之聲請，經核並無不當。抗告意旨以前開情詞置辯
    ，洵無可採。至抗告意旨所陳賠償被害人損害之方式，並非
    本院關於羈押與否所應審酌之事項，附此敘明。
  (二)綜上所述，抗告人前開羈押事由依然存在，不能因具保而消
    滅，且無刑事訴訟法第114 條所規定如經具保聲請停止羈押
    不得駁回之情事，為保全審理及執行，自有繼續羈押之必要
    ，本件抗告並無理由，抗告人所請自難准許，應予駁回。
據上論結，應依刑事訴訟法第412 條，裁定如主文。
中    華    民    國    100    年    10    月   21    日
                  刑事第十四庭審判長法  官  陳志洋
                                    法  官  張惠立
                                    法  官  梁耀鑌
以上正本證明與原本無異。
不得再抗告。
                                    書記官  莊淑茹
中    華    民    國    100    年    10    月   21    日